---
title: "Reporte Inmovalor S.A."
author: "Flavio Galán, José Prince"
date: "`r Sys.Date()`"
output: html_document
---

```{r setup, include=FALSE}
knitr::opts_chunk$set(echo = FALSE)
```

```{r Load Data}
load_data <- function(){
  training_data <- read.csv("data/train.csv")
  test_data <- read.csv("data/test.csv")
}
training_data <- read.csv("data/train.csv")
test_data <- read.csv("data/test.csv")
```

## Descripción de Variables
```{r Descripción de Variables}
summary(training_data)
```


## Análisis Exploratorio

// Preguntas de Flavio

### ¿Cuál es el comportamiento de la variable SalesPrice?

```{r Histograma de SalesPrice}
library(ggplot2)

load_data()

ggplot(training_data, aes(x = SalePrice)) +
  geom_histogram(aes(y = ..density..), binwidth = 10000, fill = "blue", color = "black", alpha = 0.7) +
  geom_density(color = "red", size = 1.2) +
  geom_vline(xintercept = mean(training_data$SalePrice)+3*sd(training_data$SalePrice), color = "purple")+
  geom_vline(xintercept = mean(training_data$SalePrice)-1.5*sd(training_data$SalePrice), color = "purple")+
  geom_vline(xintercept = mean(training_data$SalePrice), color = "green")+
  theme_minimal() +
  labs(title = "Distribution of House Sale Prices with Density Curve",
       x = "Sale Price",
       y = "Density") +
  theme(plot.title = element_text(hjust = 0.5))
```

El histograma nos dice que es probable que tenga forma normal aunque increíblemente cesgada hacia la derecha. La línea verde representa la media, la línea morada de la derecha es 3 desviaciones estándar después de la media, la línea morada de la izquierda es 1.5 desviaciones estándar antes de la media.

La prueba de Shapiro (la cual la podemos utilizar puesto nuestros datos no tienen más de 5000 observaciones) nos dice que:

```{r Prueba Normal}
load_data()
shapiro.test(training_data$SalePrice)
ks.test(training_data$SalePrice, "pnorm", mean(training_data$SalePrice), sd(training_data$SalePrice))
```

Además también confirmamos con la prueba de Kolmogorov-Smirnov y ambas indican que la distribución de SalesPrice es normal.

Por lo tanto obtenemos la desviación estándar de: `sd(training_data$SalePrice)`.

### ¿Cuáles son los condominios con casas más caras/baratas?

Los condominios con las casa más caras son:
```{r Condominios caros}
load_data()

library(ggplot2)
library(dplyr)

top_houses <- training_data %>%
  filter(SalePrice >= mean(SalePrice)+3*sd(SalePrice))%>%
  group_by(Neighborhood)%>%
  summarize(mean_sale_price = mean(SalePrice))

ggplot(top_houses, aes(x = reorder(Neighborhood, -mean_sale_price), y = mean_sale_price, fill = Neighborhood)) +
  geom_bar(stat = "identity") +
  theme_minimal() +
  labs(title = "Condominios con las casas mas caras",
       x = "Condominio",
       y = "Tipo de Venta") +
  theme(axis.text.x = element_text(angle = 45, hjust = 1))
```

El gráfico de arriba nos muestra el promedio por condominio de SalesPrice de las casas cuyo precio es mayor a 3 veces la desviación estándar. Esto nos ayuda a determinar qué condominios son los que contienen las casas más caras.

Los condominios con casas más baratas son:
```{r Condominios baratos}
load_data()

library(ggplot2)
library(dplyr)

top_houses <- training_data %>%
  filter(SalePrice <= mean(SalePrice)-1.5*sd(SalePrice))%>%
  group_by(Neighborhood)%>%
  summarize(mean_sale_price = mean(SalePrice))

ggplot(top_houses, aes(x = reorder(Neighborhood, -mean_sale_price), y = mean_sale_price, fill = Neighborhood)) +
  geom_bar(stat = "identity") +
  theme_minimal() +
  labs(title = "Condominios con las casas mas baratas",
       x = "Condominio",
       y = "Precio de Venta") +
  theme(axis.text.x = element_text(angle = 45, hjust = 1))
```

Este gráfico funcion de forma similar al anterior, muestra el promedio de SalePrice por condominio de todas las casas cuyo precio es menor o igual a 1.5 desviaciones estándar debajo de la media.

### ¿Cuál es la distribución de los tipos de ventas realizados?
```{r Distribución tipos de ventas}
load_data()

library(ggplot2)
library(dplyr)

top_houses <- count(training_data, SaleType)

ggplot(top_houses, aes(x = reorder(SaleType, -n), y = n, fill = SaleType, label = n)) +
  geom_bar(stat = "identity") +
  geom_text(size=3, position=position_stack(vjust = 0.9))+
  theme_minimal() +
  labs(title = "Distribucion de los tipos de ventas",
       x = "Tipo de Venta",
       y = "# de Ventas") +
  theme(axis.text.x = element_text(angle = 45, hjust = 1))
```

La gran mayoría de ventas son del tipo WD (Warranty Deed - Conventional) y por un gran márgen, para poder analizar mejor los datos podemos ver la distribución ignorando el tipo WD:

```{r Distribución tipos de ventas - Ignorando WD}
load_data()

library(ggplot2)
library(dplyr)

top_houses <- count(training_data %>% filter(SaleType !="WD"), SaleType)

ggplot(top_houses, aes(x = reorder(SaleType, -n), y = n, fill = SaleType, label=n)) +
  geom_bar(stat = "identity") +
  geom_text(size=3, position=position_stack(vjust = 0.9))+
  theme_minimal() +
  labs(title = "Distribucion de los tipos de ventas (Ignora WD)",
       x = "Tipo de Venta",
       y = "# de Ventas") +
  theme(axis.text.x = element_text(angle = 45, hjust = 1))
```

Dentro de los tipos de venta niche: ConLD, ConLI, ConLw, CWD, Oth y Con son masmoenos usadas en la misma frecuencia mientras que New (Home just constructed and sold) es usada con gran dominancia seguida en segundo lugar por COD (Court Officer Deed/Estate).

### ¿Cómo se compara el tamaño de la planta baja con el SalePrice?

```{r Tamaño planta baja VS SalePrice}

load_data()

library(ggplot2)
library(dplyr)

ggplot(training_data, aes(x = X1stFlrSF, y = SalePrice)) +
  geom_point(color = "blue", alpha = 0.5) +
  geom_smooth(method = "lm", color = "red", se = TRUE) +
  theme_minimal() +
  labs(title = "Relacion entre el tamano de la planta baja y el precio de venta",
       x = "Tamano de la planta baja (pies cuadrados)",
       y = "Precio de Venta") +
  theme(plot.title = element_text(hjust = 0.5))

correlacion <- cor(training_data$X1stFlrSF, training_data$SalePrice, use = "complete.obs")
```

La gráfica intenta encontrar una relación entre ambas variables sin embargo esta no resulta muy conclusiva ya que solamente tienen una correlación de `correlacion`. La cual indica una relación pero no es determinante.

### ¿El tipo de fundación de la casa afecta su precio?
```{r Tipo de fundación}
load_data()

library(ggplot2)
library(dplyr)

top_houses <- training_data %>%
  group_by(Foundation)%>%
  summarize(mean_sale_price = mean(SalePrice))

ggplot(top_houses, aes(x = reorder(Foundation, -mean_sale_price), y = mean_sale_price, fill = Foundation)) +
  geom_bar(stat = "identity") +
  theme_minimal() +
  labs(title = "Promedio del precio de venta por tipo de fundación",
       x = "Tipo de Fundacion",
       y = "AVG de Ventas") +
  theme(axis.text.x = element_text(angle = 45, hjust = 1))
```

Como se puede ver por el diagrama, si hay una clara relación entre las construcciones realizadas por PConc y a tener un precio de venta más elevado en promedio lo que nos indica que esta variable pordría ser una muy buena predictora del precio de una casa.

// Preguntas de Prince

### ¿Cuáles son las características más correlacionadas con el precio de venta?

```{r Correlación precio de venta}
load_data()

library(ggplot2)
library(dplyr)

num_vars <- select_if(training_data, is.numeric)
cor_matrix <- cor(num_vars, use = "pairwise.complete.obs")

cor_df <- as.data.frame(cor_matrix)
cor_df$Variable <- rownames(cor_df)
cor_df <- cor_df %>% filter(Variable != "SalePrice") %>% select(Variable, SalePrice) %>% arrange(desc(SalePrice)) %>% head(6)

ggplot(cor_df, aes(x = reorder(Variable, SalePrice), y = SalePrice)) +
  geom_bar(stat = "identity", fill = "steelblue") +
  coord_flip() +
  ggtitle("Correlación con el precio de venta") +
  theme_minimal()

```

Se puede ver cuales son las variables que más se correlacionan con el precio de venta. Esto nos inidica cuales son las consideraciones a tomar en cuenta al momento de valuar una propiedad; aumentandolo o decreciendolo, según sea el caso.

### ¿Cómo varia el precio de venta según el vecindario?

```{r vencindario según precio de venta}
load_data()

library(ggplot2)

ggplot(training_data, aes( x = Neighborhood, y = SalePrice)) + 
  geom_boxplot(fill = "lightblue") + 
  theme(axis.text.x = element_text(angle = 90, hjust = 1)) + 
  ggtitle("Distribución de precios por vecindario")
```

En el gráfico anterior podemos ver como se distribuye el precio de venta en cada condominio. Se puede ver que hay condominios que tienen una variedad de precios bastante limitada como en los condominios de Blueste o NPlVIII. La presencia de datos atípicos en algunos condominios nos puede indicar que existen casas en esos respectivos condominios que por ciertas razones estan valuadas mejor que el resto. Una mayor variedad de precios de venta indica que el condominio posee casas con distintas condiciones (variables listadas en la pregunta anterior) que hacen variar ese precio.

### ¿Cómo afecta la antigüedad de la vivienda a precio de venta?

```{r Relación antiguedad con precio}
load_data()

library(ggplot2)
library(dplyr)

oldest_houses <- training_data %>% arrange(YearBuilt) %>% head(10)
newest_houses <- training_data %>% arrange(desc(YearBuilt)) %>% head(10)

comparison_houses <- rbind(oldest_houses, newest_houses)

ggplot(comparison_houses, aes(x = YearBuilt, y = SalePrice)) +
  geom_point(alpha = 0.5, color = "blue") +
  geom_smooth(method = "lm", color = "red") +
  ggtitle("Relación entre el año de construcción y el precio de venta") +
  theme_minimal()

```

En este gráfico de dispersión se analiza en precio de las 10 viviendas más antiguas junto con las 10 más nuevas. Cómo se puede apreciar no existe una relación clara entre el precio de venta y la antigüedad de la casa. Implicando que la antigüedad de la casa no influye en su precio de venta.

### ¿Existen patrones estacionales en las ventas de propiedades?

```{r Año y mes con venta}
load_data()

library(ggplot2)

ggplot(training_data, aes(x = factor(MoSold))) + 
  geom_bar(fill = "darkgreen") +
  ggtitle("Cantidad de casas vendidas por mes") +
  xlab("Mes de venta") +
  ylab("Cantidad de ventas")
```

Según se puede ver en la distribución de la cantidad de casas vendidas por mes, se puede ver que la mayor cantidad de casas se vende a lo largo de la mitad del año: Mayo, Junio y Julio. Indicando esto como los mejores meses para poder vender casas.

### ¿Cómo varian las calificaciones de calidad y condición según el tipo de fachada y su material?

```{r calidad y tipo en vivienda}

load_data()

library(ggplot2)
library(dplyr)

training_data$Exterior1st <- as.factor(training_data$Exterior1st)
training_data$ExterQual <- as.factor(training_data$ExterQual)

summary_stats <- training_data %>% group_by(Exterior1st, ExterQual) %>%
  summarise(
    mean_overallqual = mean(OverallQual, na.rm = TRUE),
    mean_overallcond = mean(OverallCond, na.rm = TRUE),
    .groups = 'drop'
  )

summary_stats

ggplot(summary_stats, aes(x = Exterior1st, y = mean_overallqual, fill = ExterQual)) +
  geom_bar(stat = "identity", position = "dodge") +
  labs(title = "Calificación de Calidad (OverallQual) según el Tipo de Fachada y Material",
       x = "Tipo de Fachada (Exterior1st)",
       y = "Promedio OverallQual") +
  theme(axis.text.x = element_text(angle = 45, hjust = 1))

ggplot(summary_stats, aes(x = Exterior1st, y = mean_overallcond, fill = ExterQual)) +
  geom_bar(stat = "identity", position = "dodge") +
  labs(title = "Calificación de Condición (OverallCond) según el Tipo de Fachada y Material",
       x = "Tipo de Fachada (Exterior1st)",
       y = "Promedio OverallCond") +
  theme(axis.text.x = element_text(angle = 45, hjust = 1))

```

Se tiene las siguientes clasificaciones para ExterQual: Ex (Excelente, el material es de alta gama), Fa (Justo, la calidad del material es bastante baja), Gd (Bueno, la calidad del material es buena) y TA (Típico/Promedio, el material tiene una condición funcional pero no excepcional). Haciendo un análisis rápido se puede ver que la fachada que presenta las mejores condiciones con respecto a calidad y condición es la "Wd Sdng", se puede ver que existen fachadas que se ven perjudicadas a pesar de usar materiales de alta calidad, inidicando que estas fachadas es mejor abaratar sus costos y hacerlas con materiales que tengan una mejor duración ante la calidad.

### Análisis Exploratorio por Grupos

## Ingeniería de Características

## Modelos
