---
title: "Reporte Inmovalor S.A."
author: "Flavio Galán, José Prince"
date: "`r Sys.Date()`"
output: html_document
---

```{r setup, include=FALSE}
knitr::opts_chunk$set(echo = FALSE)
```

```{r Load Data}
load_data <- function(){
  training_data <- read.csv("data/train.csv")
  test_data <- read.csv("data/test.csv")
}
training_data <- read.csv("data/train.csv")
test_data <- read.csv("data/test.csv")
```

## Descripción de Variables
```{r Descripción de Variables}
summary(training_data)
```


## Análisis Exploratorio

// Preguntas de Flavio

### ¿Cuál es el comportamiento de la variable SalesPrice?

```{r Histograma de SalesPrice}
library(ggplot2)

load_data()

ggplot(training_data, aes(x = SalePrice)) +
  geom_histogram(aes(y = ..density..), binwidth = 10000, fill = "blue", color = "black", alpha = 0.7) +
  geom_density(color = "red", size = 1.2) +
  geom_vline(xintercept = mean(training_data$SalePrice)+3*sd(training_data$SalePrice), color = "purple")+
  geom_vline(xintercept = mean(training_data$SalePrice)-1.5*sd(training_data$SalePrice), color = "purple")+
  geom_vline(xintercept = mean(training_data$SalePrice), color = "green")+
  theme_minimal() +
  labs(title = "Distribution of House Sale Prices with Density Curve",
       x = "Sale Price",
       y = "Density") +
  theme(plot.title = element_text(hjust = 0.5))
```

El histograma nos dice que es probable que tenga forma normal aunque increíblemente cesgada hacia la derecha. La línea verde representa la media, la línea morada de la derecha es 3 desviaciones estándar después de la media, la línea morada de la izquierda es 1.5 desviaciones estándar antes de la media.

La prueba de Shapiro (la cual la podemos utilizar puesto nuestros datos no tienen más de 5000 observaciones) nos dice que:

```{r Prueba Normal}
load_data()
shapiro.test(training_data$SalePrice)
ks.test(training_data$SalePrice, "pnorm", mean(training_data$SalePrice), sd(training_data$SalePrice))
```

Además también confirmamos con la prueba de Kolmogorov-Smirnov y ambas indican que la distribución de SalesPrice es normal.

Por lo tanto obtenemos la desviación estándar de: `sd(training_data$SalePrice)`.

### ¿Cuáles son los condominios con casas más caras/baratas?

Los condominios con las casa más caras son:
```{r Condominios caros}
load_data()

library(ggplot2)
library(dplyr)

top_houses <- training_data %>%
  filter(SalePrice >= mean(SalePrice)+3*sd(SalePrice))%>%
  group_by(Neighborhood)%>%
  summarize(mean_sale_price = mean(SalePrice))

ggplot(top_houses, aes(x = reorder(Neighborhood, -mean_sale_price), y = mean_sale_price, fill = Neighborhood)) +
  geom_bar(stat = "identity") +
  theme_minimal() +
  labs(title = "Condominios con las casas mas caras",
       x = "Neighborhood",
       y = "Sale Price") +
  theme(axis.text.x = element_text(angle = 45, hjust = 1))
```

El gráfico de arriba nos muestra el promedio por condominio de SalesPrice de las casas cuyo precio es mayor a 3 veces la desviación estándar. Esto nos ayuda a determinar qué condominios son los que contienen las casas más caras.

Los condominios con casas más baratas son:
```{r Condominios baratos}
load_data()

library(ggplot2)
library(dplyr)

top_houses <- training_data %>%
  filter(SalePrice <= mean(SalePrice)-1.5*sd(SalePrice))%>%
  group_by(Neighborhood)%>%
  summarize(mean_sale_price = mean(SalePrice))

ggplot(top_houses, aes(x = reorder(Neighborhood, -mean_sale_price), y = mean_sale_price, fill = Neighborhood)) +
  geom_bar(stat = "identity") +
  theme_minimal() +
  labs(title = "Condominios con las casas mas baratas",
       x = "Neighborhood",
       y = "Sale Price") +
  theme(axis.text.x = element_text(angle = 45, hjust = 1))
```

Este gráfico funcion de forma similar al anterior, muestra el promedio de SalePrice por condominio de todas las casas cuyo precio es menor o igual a 1.5 desviaciones estándar debajo de la media.

### ¿Cuál es la distribución de los tipos de ventas realizados?
```{r Distribución tipos de ventas}
load_data()

library(ggplot2)
library(dplyr)

top_houses <- count(training_data, SaleType)

ggplot(top_houses, aes(x = reorder(SaleType, -n), y = n, fill = SaleType, label = n)) +
  geom_bar(stat = "identity") +
  geom_text(size=3, position=position_stack(vjust = 0.9))+
  theme_minimal() +
  labs(title = "Distribucion de los tipos de ventas",
       x = "SaleType",
       y = "Count") +
  theme(axis.text.x = element_text(angle = 45, hjust = 1))
```

La gran mayoría de ventas son del tipo WD (Warranty Deed - Conventional) y por un gran márgen, para poder analizar mejor los datos podemos ver la distribución ignorando el tipo WD:

```{r Distribución tipos de ventas - Ignorando WD}
load_data()

library(ggplot2)
library(dplyr)

top_houses <- count(training_data %>% filter(SaleType !="WD"), SaleType)

ggplot(top_houses, aes(x = reorder(SaleType, -n), y = n, fill = SaleType, label=n)) +
  geom_bar(stat = "identity") +
  geom_text(size=3, position=position_stack(vjust = 0.9))+
  theme_minimal() +
  labs(title = "Distribucion de los tipos de ventas (Ignora WD)",
       x = "SaleType",
       y = "Count") +
  theme(axis.text.x = element_text(angle = 45, hjust = 1))
```

Dentro de los tipos de venta niche: ConLD, ConLI, ConLw, CWD, Oth y Con son masmoenos usadas en la misma frecuencia mientras que New (Home just constructed and sold) es usada con gran dominancia seguida en segundo lugar por COD (Court Officer Deed/Estate).

// Preguntas de Prince

### ¿?

### Análisis Exploratorio por Grupos

## Ingeniería de Características

## Modelos
