---
title: "Reporte Inmovalor S.A."
author: "Flavio Galán, José Prince"
date: "`r Sys.Date()`"
output: html_document
---

```{r setup, include=FALSE}
knitr::opts_chunk$set(echo = FALSE)
```

```{r Load Data}
load_data <- function(){
  training_data <- read.csv("data/train.csv")
  test_data <- read.csv("data/test.csv")
}
training_data <- read.csv("data/train.csv")
test_data <- read.csv("data/test.csv")
```

## Descripción de Variables
```{r Descripción de Variables}
summary(training_data)
```

Para este dataset contamos con las siguientes variables:

### **Variables Cuantitativas**  
#### **Discretas** 
- **Bedroom**: Número de habitaciones sobre el nivel del sótano.  
- **Kitchen**: Número de cocinas.  
- **TotRmsAbvGrd**: Total de habitaciones sobre el nivel del suelo (excluye baños).  
- **Fireplaces**: Número de chimeneas.  
- **GarageCars**: Tamaño del garaje en capacidad de autos.  
- **BsmtFullBath**: Baños completos en el sótano.  
- **BsmtHalfBath**: Medios baños en el sótano.  
- **FullBath**: Baños completos sobre el nivel del suelo.  
- **HalfBath**: Medios baños sobre el nivel del suelo.  
- **MoSold**: Mes de venta.  
- **YrSold**: Año de venta.  

#### **Continuas**  
- **SalePrice**: Precio de venta de la propiedad en dólares.  
- **LotFrontage**: Pies lineales de calle conectados a la propiedad.  
- **LotArea**: Tamaño del terreno en pies cuadrados.  
- **MasVnrArea**: Área de revestimiento de mampostería en pies cuadrados.  
- **BsmtFinSF1**: Pies cuadrados terminados de tipo 1 en el sótano.  
- **BsmtFinSF2**: Pies cuadrados terminados de tipo 2 en el sótano.  
- **BsmtUnfSF**: Pies cuadrados sin terminar del sótano.  
- **TotalBsmtSF**: Pies cuadrados totales del sótano.  
- **1stFlrSF**: Pies cuadrados del primer piso.  
- **2ndFlrSF**: Pies cuadrados del segundo piso.  
- **LowQualFinSF**: Pies cuadrados terminados de baja calidad (todos los pisos).  
- **GrLivArea**: Pies cuadrados de área habitable sobre el nivel del suelo.  
- **GarageArea**: Tamaño del garaje en pies cuadrados.  
- **WoodDeckSF**: Área de la terraza de madera en pies cuadrados.  
- **OpenPorchSF**: Área del porche abierto en pies cuadrados.  
- **EnclosedPorch**: Área del porche cerrado en pies cuadrados.  
- **3SsnPorch**: Área del porche de tres estaciones en pies cuadrados.  
- **ScreenPorch**: Área del porche con malla en pies cuadrados.  
- **PoolArea**: Área de la piscina en pies cuadrados.  
- **MiscVal**: Valor en dólares de la característica adicional.  
- **GarageYrBlt**: Año en que se construyó el garaje.  
- **YearBuilt**: Año de construcción original.  
- **YearRemodAdd**: Año de remodelación.  

### **Variables Cualitativas**  
#### **Nominales**
- **MSZoning**: Clasificación general de zonificación.  
- **Street**: Tipo de acceso por carretera.  
- **Alley**: Tipo de acceso por callejón.  
- **LandContour**: Nivelación del terreno.  
- **Utilities**: Tipo de servicios públicos disponibles.  
- **LotConfig**: Configuración del terreno.  
- **Neighborhood**: Ubicación física dentro de la ciudad de Ames.  
- **Condition1**: Proximidad a una carretera principal o ferrocarril.  
- **Condition2**: Proximidad a una carretera principal o ferrocarril (si hay un segundo presente).  
- **BldgType**: Tipo de vivienda.  
- **HouseStyle**: Estilo de vivienda.  
- **RoofStyle**: Tipo de techo.  
- **RoofMatl**: Material del techo.  
- **Exterior1st**: Revestimiento exterior de la casa.  
- **Exterior2nd**: Revestimiento exterior de la casa (si hay más de un material).  
- **MasVnrType**: Tipo de revestimiento de mampostería.  
- **Foundation**: Tipo de cimentación.  
- **Heating**: Tipo de calefacción.  
- **CentralAir**: Aire acondicionado central (Sí/No).  
- **Electrical**: Sistema eléctrico.  
- **GarageType**: Ubicación del garaje.  
- **GarageFinish**: Acabado interior del garaje.  
- **PavedDrive**: Entrada pavimentada.  
- **Fence**: Calidad de la cerca.  
- **MiscFeature**: Característica adicional no cubierta en otras categorías.  
- **SaleType**: Tipo de venta.  
- **SaleCondition**: Condición de la venta.  

#### **Ordinales**  
- **MSSubClass**: Clase del edificio (número representa diferentes categorías).  
- **LotShape**: Forma general de la propiedad (Regular, Irregular, etc.).  
- **LandSlope**: Pendiente del terreno (Nivel, Suave, Empinada).  
- **OverallQual**: Calidad general de los materiales y acabados (escala de 1 a 10).  
- **OverallCond**: Calificación general del estado de la vivienda (escala de 1 a 10).  
- **ExterQual**: Calidad del material exterior (Escala: Excelente, Buena, Regular, Pobre).  
- **ExterCond**: Condición actual del material en el exterior (Escala similar a ExterQual).  
- **BsmtQual**: Altura del sótano (Escala de calidad).  
- **BsmtCond**: Condición general del sótano.  
- **BsmtExposure**: Paredes del sótano con acceso al exterior o jardín.  
- **BsmtFinType1**: Calidad del área terminada del sótano.  
- **BsmtFinType2**: Calidad del segundo área terminada del sótano.  
- **HeatingQC**: Calidad y condición de la calefacción.  
- **KitchenQual**: Calidad de la cocina.  
- **Functional**: Calificación de funcionalidad de la vivienda.  
- **FireplaceQu**: Calidad de la chimenea.  
- **GarageQual**: Calidad del garaje.  
- **GarageCond**: Condición del garaje.  
- **PoolQC**: Calidad de la piscina.  

## Análisis Exploratorio

// Preguntas de Flavio

### ¿Cuál es el comportamiento de la variable SalesPrice?

```{r Histograma de SalesPrice}
library(ggplot2)

load_data()

ggplot(training_data, aes(x = SalePrice)) +
  geom_histogram(aes(y = ..density..), binwidth = 10000, fill = "blue", color = "black", alpha = 0.7) +
  geom_density(color = "red", size = 1.2) +
  geom_vline(xintercept = mean(training_data$SalePrice)+3*sd(training_data$SalePrice), color = "purple")+
  geom_vline(xintercept = mean(training_data$SalePrice)-1.5*sd(training_data$SalePrice), color = "purple")+
  geom_vline(xintercept = mean(training_data$SalePrice), color = "green")+
  theme_minimal() +
  labs(title = "Distribution of House Sale Prices with Density Curve",
       x = "Sale Price",
       y = "Density") +
  theme(plot.title = element_text(hjust = 0.5))
```

El histograma nos dice que es probable que tenga forma normal aunque increíblemente cesgada hacia la derecha. La línea verde representa la media, la línea morada de la derecha es 3 desviaciones estándar después de la media, la línea morada de la izquierda es 1.5 desviaciones estándar antes de la media.

La prueba de Shapiro (la cual la podemos utilizar puesto nuestros datos no tienen más de 5000 observaciones) nos dice que:

```{r Prueba Normal}
load_data()
shapiro.test(training_data$SalePrice)
ks.test(training_data$SalePrice, "pnorm", mean(training_data$SalePrice), sd(training_data$SalePrice))
```

Además también confirmamos con la prueba de Kolmogorov-Smirnov y ambas indican que la distribución de SalesPrice es normal.

Por lo tanto obtenemos la desviación estándar de: `sd(training_data$SalePrice)`.

### ¿Cuáles son los condominios con casas más caras/baratas?

Los condominios con las casa más caras son:
```{r Condominios caros}
load_data()

library(ggplot2)
library(dplyr)

top_houses <- training_data %>%
  filter(SalePrice >= mean(SalePrice)+3*sd(SalePrice))%>%
  group_by(Neighborhood)%>%
  summarize(mean_sale_price = mean(SalePrice))

ggplot(top_houses, aes(x = reorder(Neighborhood, -mean_sale_price), y = mean_sale_price, fill = Neighborhood)) +
  geom_bar(stat = "identity") +
  theme_minimal() +
  labs(title = "Condominios con las casas mas caras",
       x = "Condominio",
       y = "Tipo de Venta") +
  theme(axis.text.x = element_text(angle = 45, hjust = 1))
```

El gráfico de arriba nos muestra el promedio por condominio de SalesPrice de las casas cuyo precio es mayor a 3 veces la desviación estándar. Esto nos ayuda a determinar qué condominios son los que contienen las casas más caras.

Los condominios con casas más baratas son:
```{r Condominios baratos}
load_data()

library(ggplot2)
library(dplyr)

top_houses <- training_data %>%
  filter(SalePrice <= mean(SalePrice)-1.5*sd(SalePrice))%>%
  group_by(Neighborhood)%>%
  summarize(mean_sale_price = mean(SalePrice))

ggplot(top_houses, aes(x = reorder(Neighborhood, -mean_sale_price), y = mean_sale_price, fill = Neighborhood)) +
  geom_bar(stat = "identity") +
  theme_minimal() +
  labs(title = "Condominios con las casas mas baratas",
       x = "Condominio",
       y = "Precio de Venta") +
  theme(axis.text.x = element_text(angle = 45, hjust = 1))
```

Este gráfico funcion de forma similar al anterior, muestra el promedio de SalePrice por condominio de todas las casas cuyo precio es menor o igual a 1.5 desviaciones estándar debajo de la media.

### ¿Cuál es la distribución de los tipos de ventas realizados?
```{r Distribución tipos de ventas}
load_data()

library(ggplot2)
library(dplyr)

top_houses <- count(training_data, SaleType)

ggplot(top_houses, aes(x = reorder(SaleType, -n), y = n, fill = SaleType, label = n)) +
  geom_bar(stat = "identity") +
  geom_text(size=3, position=position_stack(vjust = 0.9))+
  theme_minimal() +
  labs(title = "Distribucion de los tipos de ventas",
       x = "Tipo de Venta",
       y = "# de Ventas") +
  theme(axis.text.x = element_text(angle = 45, hjust = 1))
```

La gran mayoría de ventas son del tipo WD (Warranty Deed - Conventional) y por un gran márgen, para poder analizar mejor los datos podemos ver la distribución ignorando el tipo WD:

```{r Distribución tipos de ventas - Ignorando WD}
load_data()

library(ggplot2)
library(dplyr)

top_houses <- count(training_data %>% filter(SaleType !="WD"), SaleType)

ggplot(top_houses, aes(x = reorder(SaleType, -n), y = n, fill = SaleType, label=n)) +
  geom_bar(stat = "identity") +
  geom_text(size=3, position=position_stack(vjust = 0.9))+
  theme_minimal() +
  labs(title = "Distribucion de los tipos de ventas (Ignora WD)",
       x = "Tipo de Venta",
       y = "# de Ventas") +
  theme(axis.text.x = element_text(angle = 45, hjust = 1))
```

Dentro de los tipos de venta niche: ConLD, ConLI, ConLw, CWD, Oth y Con son masmoenos usadas en la misma frecuencia mientras que New (Home just constructed and sold) es usada con gran dominancia seguida en segundo lugar por COD (Court Officer Deed/Estate).

### ¿Cómo se compara el tamaño de la planta baja con el SalePrice?

```{r Tamaño planta baja VS SalePrice}

load_data()

library(ggplot2)
library(dplyr)

ggplot(training_data, aes(x = X1stFlrSF, y = SalePrice)) +
  geom_point(color = "blue", alpha = 0.5) +
  geom_smooth(method = "lm", color = "red", se = TRUE) +
  theme_minimal() +
  labs(title = "Relacion entre el tamano de la planta baja y el precio de venta",
       x = "Tamano de la planta baja (pies cuadrados)",
       y = "Precio de Venta") +
  theme(plot.title = element_text(hjust = 0.5))

correlacion <- cor(training_data$X1stFlrSF, training_data$SalePrice, use = "complete.obs")
```

La gráfica intenta encontrar una relación entre ambas variables sin embargo esta no resulta muy conclusiva ya que solamente tienen una correlación de `correlacion`. La cual indica una relación pero no es determinante.

### ¿El tipo de fundación de la casa afecta su precio?
```{r Tipo de fundación}
load_data()

library(ggplot2)
library(dplyr)

top_houses <- training_data %>%
  group_by(Foundation)%>%
  summarize(mean_sale_price = mean(SalePrice))

ggplot(top_houses, aes(x = reorder(Foundation, -mean_sale_price), y = mean_sale_price, fill = Foundation)) +
  geom_bar(stat = "identity") +
  theme_minimal() +
  labs(title = "Promedio del precio de venta por tipo de fundación",
       x = "Tipo de Fundacion",
       y = "AVG de Ventas") +
  theme(axis.text.x = element_text(angle = 45, hjust = 1))
```

Como se puede ver por el diagrama, si hay una clara relación entre las construcciones realizadas por PConc y a tener un precio de venta más elevado en promedio lo que nos indica que esta variable pordría ser una muy buena predictora del precio de una casa.

// Preguntas de Prince

### ¿Cuáles son las características más correlacionadas con el precio de venta?

```{r Correlación precio de venta}
load_data()

library(ggplot2)
library(dplyr)

num_vars <- select_if(training_data, is.numeric)
cor_matrix <- cor(num_vars, use = "pairwise.complete.obs")

cor_df <- as.data.frame(cor_matrix)
cor_df$Variable <- rownames(cor_df)
cor_df <- cor_df %>% filter(Variable != "SalePrice") %>% select(Variable, SalePrice) %>% arrange(desc(SalePrice)) %>% head(6)

ggplot(cor_df, aes(x = reorder(Variable, SalePrice), y = SalePrice)) +
  geom_bar(stat = "identity", fill = "steelblue") +
  coord_flip() +
  ggtitle("Correlación con el precio de venta") +
  theme_minimal()

```

Se puede ver cuales son las variables que más se correlacionan con el precio de venta. Esto nos inidica cuales son las consideraciones a tomar en cuenta al momento de valuar una propiedad; aumentandolo o decreciendolo, según sea el caso.

### ¿Cómo varia el precio de venta según el vecindario?

```{r vencindario según precio de venta}
load_data()

library(ggplot2)

ggplot(training_data, aes( x = Neighborhood, y = SalePrice)) + 
  geom_boxplot(fill = "lightblue") + 
  theme(axis.text.x = element_text(angle = 90, hjust = 1)) + 
  ggtitle("Distribución de precios por vecindario")
```

En el gráfico anterior podemos ver como se distribuye el precio de venta en cada condominio. Se puede ver que hay condominios que tienen una variedad de precios bastante limitada como en los condominios de Blueste o NPlVIII. La presencia de datos atípicos en algunos condominios nos puede indicar que existen casas en esos respectivos condominios que por ciertas razones estan valuadas mejor que el resto. Una mayor variedad de precios de venta indica que el condominio posee casas con distintas condiciones (variables listadas en la pregunta anterior) que hacen variar ese precio.

### ¿Cómo afecta la antigüedad de la vivienda a precio de venta?

```{r Relación antiguedad con precio}
load_data()

library(ggplot2)
library(dplyr)

oldest_houses <- training_data %>% arrange(YearBuilt) %>% head(10)
newest_houses <- training_data %>% arrange(desc(YearBuilt)) %>% head(10)

comparison_houses <- rbind(oldest_houses, newest_houses)

ggplot(comparison_houses, aes(x = YearBuilt, y = SalePrice)) +
  geom_point(alpha = 0.5, color = "blue") +
  geom_smooth(method = "lm", color = "red") +
  ggtitle("Relación entre el año de construcción y el precio de venta") +
  theme_minimal()

```

En este gráfico de dispersión se analiza en precio de las 10 viviendas más antiguas junto con las 10 más nuevas. Cómo se puede apreciar no existe una relación clara entre el precio de venta y la antigüedad de la casa. Implicando que la antigüedad de la casa no influye en su precio de venta.

### ¿Existen patrones estacionales en las ventas de propiedades?

```{r Año y mes con venta}
load_data()

library(ggplot2)

ggplot(training_data, aes(x = factor(MoSold))) + 
  geom_bar(fill = "darkgreen") +
  ggtitle("Cantidad de casas vendidas por mes") +
  xlab("Mes de venta") +
  ylab("Cantidad de ventas")
```

Según se puede ver en la distribución de la cantidad de casas vendidas por mes, se puede ver que la mayor cantidad de casas se vende a lo largo de la mitad del año: Mayo, Junio y Julio. Indicando esto como los mejores meses para poder vender casas.

### ¿Cómo varian las calificaciones de calidad y condición según el tipo de fachada y su material?

```{r calidad y tipo en vivienda}

load_data()

library(ggplot2)
library(dplyr)

training_data$Exterior1st <- as.factor(training_data$Exterior1st)
training_data$ExterQual <- as.factor(training_data$ExterQual)

summary_stats <- training_data %>% group_by(Exterior1st, ExterQual) %>%
  summarise(
    mean_overallqual = mean(OverallQual, na.rm = TRUE),
    mean_overallcond = mean(OverallCond, na.rm = TRUE),
    .groups = 'drop'
  )

summary_stats

ggplot(summary_stats, aes(x = Exterior1st, y = mean_overallqual, fill = ExterQual)) +
  geom_bar(stat = "identity", position = "dodge") +
  labs(title = "Calificación de Calidad (OverallQual) según el Tipo de Fachada y Material",
       x = "Tipo de Fachada (Exterior1st)",
       y = "Promedio OverallQual") +
  theme(axis.text.x = element_text(angle = 45, hjust = 1))

ggplot(summary_stats, aes(x = Exterior1st, y = mean_overallcond, fill = ExterQual)) +
  geom_bar(stat = "identity", position = "dodge") +
  labs(title = "Calificación de Condición (OverallCond) según el Tipo de Fachada y Material",
       x = "Tipo de Fachada (Exterior1st)",
       y = "Promedio OverallCond") +
  theme(axis.text.x = element_text(angle = 45, hjust = 1))

```

Se tiene las siguientes clasificaciones para ExterQual: Ex (Excelente, el material es de alta gama), Fa (Justo, la calidad del material es bastante baja), Gd (Bueno, la calidad del material es buena) y TA (Típico/Promedio, el material tiene una condición funcional pero no excepcional). Haciendo un análisis rápido se puede ver que la fachada que presenta las mejores condiciones con respecto a calidad y condición es la "Wd Sdng", se puede ver que existen fachadas que se ven perjudicadas a pesar de usar materiales de alta calidad, inidicando que estas fachadas es mejor abaratar sus costos y hacerlas con materiales que tengan una mejor duración ante la calidad.

### Análisis Exploratorio por Grupos


```{r data preprocessing}
load_data()

library(dplyr)

cl_data <- select_if(training_data, is.numeric)
cl_data <- cl_data %>% select(-GarageYrBlt)
cl_data[is.na(cl_data)] <- 0

```

<!-- Inicialmente, antes de realizar el clustering, lo que vamos a hacer es identificar qué variables sí aportan información al momento de hacer agrupamiento.   -->
Para evitar cualquier tipo de ambigüedades y malinterpretación de los datos, se van a omitir todas las variables cualitativas, ya que no encajan correctamente en el agrupamiento hecho por el clustering.  

Con respecto a las variables cuantitativas, solo se va a hacer la omisión de **GarageYrBlt**, debido a que el año en que se construyó el garaje no aporta mucha información al agrupamiento de los datos.  

De igual forma, los valores identificados como `NA` se reescribieron como **0**, debido a que este era el valor que representaba ese tipo de datos en las columnas respectivas donde aparecía.


Al final estas son las variables a analizar durante el agrupamiento: **`r colnames(cl_data)`**.

Para determinar si existe una relación entre nuestras variables calculamos el estadístico de Hopkins.


```{r Hopkins}

library(hopkins)

set.seed(123)
hops <- hopkins(cl_data)
cat("Estadistico de Hopkins: ", hops, "\n")


```

Al obtener 1 como valor de Hopkins, esto demuestra que nuestros datos tiene una fuerte estructura de agrupamiento. Ahora se va a determinar la cantidad óptima de grupos para hacer el agrupamiento. 

```{r Método de codo}

library(factoextra)

fviz_nbclust(cl_data, kmeans, method = "wss") + ggtitle("Metodo de Codo")
```

Viendo el gráfico de codo se refleja que el número óptimo de grupos es de 3. Para el agrupamiento de los datos se va a utilizar K-means. Utilizando K-means obtenemos los siguientes resultados del agrupamiento:

```{r Kmeans and analisis}
km <- kmeans(cl_data, 3,iter.max =100)
cl_data$grupo <- as.factor(km$cluster)
aggregate(cl_data[, -ncol(cl_data)], by = list(cl_data$grupo), FUN = mean)

```

Se puede ver que cada clusters representa lo siguiente: las propiedades de menor tamaño, calidad y precio (grupo 1); las propiedades de tamaño y calidad medios, con precios intermedios (grupo 2); y las propiedades de mayor tamaño, calidad y precio (grupo 3). Este agrupamiento indica un comportamiento esperable en el que el grupo 3 tiene las variables con los valores más altos, al ser las propiedades con mejor calidad y precio. Esto implica que la utilización de una mayor cantidad de recursos hace que aumente tanto el valor de la propiedad como de su calidad. Las variables que más terminan influyendo en esta separación por grupos temrinan siendo aquellas relacionadas con el tamaño y la calidad de la propiedad.

## Ingeniería de Características

Como se pudo ver por el análisis exploratorio realizado con anterioridad salieron varios candidatos para predecir el precio de una casa, sin embargo, una de las variables que tuvo una fuerte correlación con el precio fue el tipo de fundación de la casa, ya que de forma muy consisntente las casas con una fundación PConc (Poured Concrete) tienen un precio más elevado comparado con las Slab o incluso las BrkTil (Brick and Tile).

## Modelos

Primero vamos a realizar un modelo univariad que intenta predecir el precio de venta de la casa usando solamente la variable OveralQual ya que en nuestro análisis exploratorio descubrimos que tiene un alto coeficiente de correlación con el precio de venta:
```{r Modelo Univariado}
load_data()
modelo_qual <- lm(SalePrice ~ GrLivArea, data = training_data)

# Resumen del modelo
summary(modelo_qual)

# Visualización del modelo con ggplot2
library(ggplot2)
ggplot(training_data, aes(x = OverallQual, y = SalePrice)) +
  geom_point(color = "blue", alpha = 0.6) +        # Puntos de dispersión
  geom_smooth(method = "lm", color = "red", se = TRUE) + # Línea de regresión
  labs(title = "Modelo Univariado: OverallQual vs SalePrice",
       x = "Area de vivienda (GrLivArea)",
       y = "Precio de Venta (SalePrice)") +
  theme_minimal()

```

Como se puede ver por los datos el modelo realmente solo explica el 50.21% de la variabilidad en el precio, en este caso como solamente usa una variable eso se aplica a GrLivArea. Esto se confirma además con los residuos que son muy amplios, teniendo un 25% de errores en donde se subestimó el precio por $29,800 o menos y un máximo en donde se subestimó por $339,832!

Aunque el p-value es mucho menor a 0.05 sabemos que esto no es suficiente puesto que en promedio según el Error estándar residual nuestro modelo se equivoca por $56,070 mas o menos.
